臺灣高雄地方法院刑事判決　　　　　　100年度簡上字第318號
上　訴　人
即　被　告　錢暐祥
上列上訴人因竊盜案件，不服本院高雄簡易庭中華民國100年5月
9日99年度審簡字第4322號所為之第一審刑事簡易判決（起訴案
號：臺灣高雄地方法院檢察署99年度偵字第30643號），提起上
訴，本院管轄之第二審合議庭判決如下：
    主  文
原判決撤銷。
錢暐祥犯竊盜罪，共參罪，均累犯，各處有期徒刑陸月，如易科
罰金，均以新臺幣壹仟元折算壹日。應執行有期徒刑壹年伍月，
如易科罰金，以新臺幣壹仟元折算壹日。
    事  實
一、錢暐祥前於民國97年間因竊盜等案件，經本院分別以97年度
    審簡字第2251號、97年度易字第997號各判處有期徒刑3月、
    4月確定，接續執行而於98年9月5日執行完畢，竟不知悔改
    警惕，意圖為自己不法所有，於附表所示時地，徒手竊取李
    嬿淑、蔡慧、郭淑真所有如附表所示之行動電話，嗣經李
    嬿淑、蔡慧、郭淑真發現渠等行動電話失竊，報警處理，
    經警調閱監視錄影畫面，發現錢暐祥行跡可疑，因通知錢暐
    祥到案說明，而查獲上情。
二、案經李嬿婌、蔡慧、郭淑真訴由高雄市政府警察局仁武分
    局報請臺灣高雄地方法院檢察署檢察官偵查後起訴。
    理  由
一、被告以外之人於審判外之陳述，雖不符刑事訴訟法第159 條
    之1 至之4 之規定，然經當事人於審判程序同意作為證據，
    法院審酌該言詞陳述或書面陳述作成時之情況，認為適當者
    ，亦得為證據，刑事訴訟法第159 條之5 第1 項定有明文。
    本判決認定事實所引用之傳聞證據資料，均非公務員違背法
    定程序所取得，檢察官及被告錢暐祥(下稱被告)於本院審理
    時均同意作為認定事實之證據，且審酌各該證人或書面陳述
    作成時之情況，並無違法不當或證明力明顯過低之瑕疵，認
    為以之作為證據為適當，均得作為證據。
二、訊據被告坦承如附表所示各次之竊盜犯行，核與證人即被害
    人李嬿婌、蔡慧及郭淑真警詢所稱：行動電話遭竊之時、
    ，地均相符合(警卷第9頁、第12頁至第14頁、第24頁、第27
    頁、第28頁) ，復有監視器翻拍照片8紙(警卷第19頁至第22
    頁)、員警職務報告(記載被告於99年6月6日無故出入高雄長
    庚醫院，因被告曾遭查獲在長庚醫院竊取他人財物，而成為
    高雄長庚醫院駐衛警列管對象，因被告在被害人李嬿淑、蔡
    慧、郭淑真行動電話遭竊時段，曾進入長庚醫院遭竊之樓
    層，因而通知被告到案說明，被告於99年7月26日到案後坦
    承犯行，本院卷第17頁) 在卷可憑，堪認被告自白，應與事
    實相符。核被告分別竊取被害人李嬿淑、蔡慧及郭淑真之
    行動電話，所為均係犯刑法第320條第1項之竊盜罪。被告三
    次竊取行動電話犯行，犯意各別，行為互異，應分論併罰。
    被告於97年間因竊盜等案件，經本院分別以97年度審簡字第
    2251號、97年度易字第997號各判處有期徒刑3月、4月確定
    ，接續執行而於98年9月6日執行完畢，有臺灣高等法院被告
    前案紀錄表在卷可憑，其受有期徒刑執行完畢5年內再犯
    本件有期徒刑以上之罪，均為累犯，應加重其刑。
三、原審予以論罪科刑，固非無見。按累犯加重，係以受徒刑執
    行完畢為要件，並不包括受拘役執行完畢，此觀刑法第47條
    第1項規定甚明。原審誤認包括拘役執行完畢，即屬有誤。
    被告上訴意旨雖未指摘以上違誤，仍應由本院將原判決予以
    撤銷改判。爰審酌被告利用病患之病痛及看護家屬勞神憂心
    ，無瑕顧及隨身攜帶財物之際，在醫療院所內多次竊取他人
    行動電話，所為係趁人之危之竊盜犯行，手段惡劣，且被告
    並非初犯，已有數次相同犯行業經判處徒刑，品行已有可議
    之處，其不知悔改警惕，仍再犯本件竊盜犯行，實欠缺尊重
    他人財產權之觀念，所為不宜輕恕，復念及被告坦承犯行及
    有累犯加重事由等一切具體情狀，就被告所犯竊盜罪，共3
    罪，仍如原審分別量處有期徒刑6月，應執行有期徒刑1年5
    月，並諭知如主文所示易科罰金折算標準，以資懲儆。
據上論斷，應依刑事訴訟法第455條之1第3項、第369條第1項前
段、第364條、第299條第1項前段，刑法第320條第1項、第41條
第1項前段、第8項、第51條第5款，刑法施行法第1條第1項、第2
項前段，判決如主文。
本案經檢察官曾財和到庭執行職務。
中    華    民    國   100    年    9     月    13    日
                  刑事第八庭    審院長法  官  王伯文
                                      法  官  林俊寬
                                      法  官  陳俊宏
以上正本證明與原本無異。
本判決不得上訴。
中    華    民    國   100    年    9     月    13    日
                                      書記官  胡美儀
附錄本件論罪科刑法條
中華民國刑法第320條第1項
意圖為自己或第三人不法之所有，而竊取他人之動產者，為竊盜
罪，處5年以下有期徒刑、拘役或 5 百元以下罰金。
 ┌────────────────────────────────┐
 │附表：                                                          │
 ├──┬──────┬─────────┬─────┬──────┤
 │編號│犯罪時間/ 地│犯罪手段及所得財物│   證據   │備註        │
 │    │點          │                  │          │            │
 ├──┼──────┼─────────┼─────┼──────┤
 │1   │99年6月6日14│錢暐祥徒手竊取李嬿│竊案現場│            │
 │    │時30分許，在│淑所有易利信牌行動│監視錄影器│            │
 │    │高雄縣鳥松鄉│電話1支(價值約新臺│翻攝照片8 │            │
 │    │大埤路123號 │幣〈下同〉1萬2,000│張(見警卷 │            │
 │    │「長庚醫院」│元)得手。         │第19頁～第│            │
 │    │10B-27B病床 │                  │22頁)。   │            │
 │    │            │                  │高雄縣政│            │
 │    │            │                  │府警察局仁│            │
 │    │            │                  │武分局大華│            │
 │    │            │                  │派出所受理│            │
 │    │            │                  │刑事案件報│            │
 │    │            │                  │案三聯單、│            │
 │    │            │                  │受理各類案│            │
 │    │            │                  │件紀錄表影│            │
 │    │            │                  │本影本各 1│            │
 │    │            │                  │紙(見警卷 │            │
 │    │            │                  │第25頁～第│            │
 │    │            │                  │26頁)。   │            │
 │    │            │                  │證人李嬿│            │
 │    │            │                  │淑之證述( │            │
 │    │            │                  │見警卷第23│            │
 │    │            │                  │頁～第24頁│            │
 │    │            │                  │)。       │            │
 │    │            │                  │被告錢暐│            │
 │    │            │                  │祥警詢、偵│            │
 │    │            │                  │詢之自白 (│            │
 │    │            │                  │見警卷第 1│            │
 │    │            │                  │頁～第3頁 │            │
 │    │            │                  │；偵卷第17│            │
 │    │            │                  │頁～第18頁│            │
 │    │            │                  │ )。      │            │
 ├──┼──────┼─────────┼─────┼──────┤
 │2   │99年6月6日15│錢暐祥徒手竊取蔡│竊案現場│            │
 │    │時40分許，在│慧所有Bluetooth牌 │監視錄影器│            │
 │    │高雄縣鳥松鄉│行動電話1支(價值約│翻攝照片8 │            │
 │    │大埤路123號 │3,000元)得手。    │張(見警卷 │            │
 │    │「長庚醫院」│                  │第19頁～第│            │
 │    │6B-28A病床  │                  │22頁)。   │            │
 │    │            │                  │證人蔡│            │
 │    │            │                  │慧之證述 (│            │
 │    │            │                  │見警卷第 8│            │
 │    │            │                  │頁～第14頁│            │
 │    │            │                  │ )。      │            │
 │    │            │                  │被告錢暐│            │
 │    │            │                  │祥警詢、偵│            │
 │    │            │                  │詢之自白 (│            │
 │    │            │                  │見警卷第 1│            │
 │    │            │                  │頁～第3頁 │            │
 │    │            │                  │；偵卷第17│            │
 │    │            │                  │頁～第18頁│            │
 │    │            │                  │ )。      │            │
 ├──┼──────┼─────────┼─────┼──────┤
 │3   │99年6月6日15│錢暐祥徒手竊取郭淑│竊案現場│            │
 │    │時40分許，在│真使用之三星牌行動│監視錄影器│            │
 │    │高雄縣鳥松鄉│電話1支得手。     │翻攝照片8 │            │
 │    │大埤路123號 │                  │張(見警卷 │            │
 │    │「長庚醫院」│                  │第19頁～第│            │
 │    │13樓A02B病床│                  │22頁)。   │            │
 │    │            │                  │高雄縣政│            │
 │    │            │                  │府警察局仁│            │
 │    │            │                  │武分局大華│            │
 │    │            │                  │派出所受理│            │
 │    │            │                  │刑事案件報│            │
 │    │            │                  │案三聯單、│            │
 │    │            │                  │受理各類案│            │
 │    │            │                  │件紀錄表影│            │
 │    │            │                  │本影本各 1│            │
 │    │            │                  │紙(見警卷 │            │
 │    │            │                  │第29頁～第│            │
 │    │            │                  │30頁)。   │            │
 │    │            │                  │證人郭淑│            │
 │    │            │                  │真之證述 (│            │
 │    │            │                  │見警卷第27│            │
 │    │            │                  │頁～第28頁│            │
 │    │            │                  │)。       │            │
 │    │            │                  │被告錢暐│            │
 │    │            │                  │祥警詢、偵│            │
 │    │            │                  │詢之自白 (│            │
 │    │            │                  │見警卷第 1│            │
 │    │            │                  │頁～第3頁 │            │
 │    │            │                  │；偵卷第17│            │
 │    │            │                  │頁～第18頁│            │
 │    │            │                  │ )。      │            │
 └──┴──────┴─────────┴─────┴──────┘